【裁判字號】    96,交簡上,227
【裁判日期】    970129
【裁判案由】    過失傷害
【裁判全文】
臺灣高雄地方法院刑事判決           96年度交簡上字第227號
上  訴  人
即  被  告  甲○○
上列上訴人因公共危險案件，不服本院96年度交簡字第1629號簡
易判決（聲請簡易判決處刑案號：96年度偵字第10581 號），提
起上訴，本院管轄之第二審合議庭改依簡式審判程序判決如下：
    主  文
原判決撤銷。
甲○○犯過失傷害罪，處拘役肆拾日，如易科罰金，以新臺幣壹
仟元折算壹日；減為拘役貳拾日，如易科罰金，以新臺幣壹仟元
折算壹日。緩刑貳年。
    事  實
一、甲○○於民國95年10月12日21時10分許，騎乘車牌號碼YDY-
    511 號輕型機車，沿高雄市三民區○○○路由西往東方向行
    駛，行經九如橋上時，本應注意汽車行駛時，駕駛人應注意
    車前狀況，並隨時採取必要之安全措施，而依當時情形，天
    候晴、市區○○道路、視距良好之情形，又無其他不能注意
    之情事，竟疏於注意，致追撞同向前方由乙○○所騎乘之車
    號XVX-662 號重型機車，乙○○因而人車倒地，受有腰部挫
    傷、四肢多處挫瘀傷等傷害，甲○○自身亦受有右肘挫傷、
    左肘挫傷併擦傷、左手擦傷、左、右膝擦傷等傷害。
二、案經乙○○訴由臺灣高雄地方法院檢察署檢察官偵查起訴。
    理  由
一、本案被告甲○○所犯為死刑、無期徒刑、最輕本刑為3 年以
    上有期徒刑以外之罪，其於本院審理程序進行中，就被訴事
    實為有罪之陳述，經審判長告知簡式審判程序之旨，並聽取
    當事人之意見後，本院合議庭裁定進行簡式審判程序。又本
    案卷內之物證、書證等證據，依同法第273 條之2 規定，不
    受第159 條第1 項關於傳聞法則規定之限制，依法均有證據
    能力，合先敘明。
二、訊據被告對於前揭犯罪事實均坦承不諱，又被告前揭時、地
    肇事，致告訴人乙○○受有腰部挫傷、四肢多處挫瘀傷等傷
    勢之事實，業據證人即告訴人乙○○於檢察事務官詢問中證
    述明確，及高雄市立聯合醫院診斷證明書1 份在卷可資佐證
    （見他字卷第8 至11、16、17頁）。此外，復有高雄市政府
    警察局三民第一分局三民派出所員警工作紀錄簿、事故地點
    調查報告、道路障礙照片、交通事故現場圖各1 份在卷可證
    （見他字卷第13頁，本院簡字卷第8 至11頁）。是本案犯罪
    事證明確，被告之犯行，已經證明，應予依法論科。
三、核被告所為，係犯刑法第284 條第1 項之過失傷害罪。又按
    對於未發覺之罪自首而受裁判者，得減輕其刑，刑法第62條
    前段定有明文。所謂未發覺之罪，係指凡有偵查職權之機關
    或公務員，不知有犯罪之事實，或雖知有犯罪事實，而不知
    犯罪人為何人者，均屬之。又該條規定之自首，祇以犯人在
    其犯罪未發覺前，向該管公務員自承犯罪而受裁判為已足（
    最高法院91年度臺上字第6368號判決意旨參照）。經查，本
    案被告於事故後停留於現場，且於員警到達現場處理，尚未
    知悉何人為肇事者時，向員警坦白承認為肇事者，並接受調
    查，僅因當時被告、告訴人均表示願私下和解，故員警當時
    未將二人帶回製作筆錄等情，有交通事件職務報告書影本1
    份在卷可證（見本院簡上卷第47之1 、47之2 頁），是本案
    被告合乎前揭自首要件之規定，且本院經審酌本案具體情節
    後，認應依刑法第62條前段規定，減輕其刑。本案被告犯罪
    事證明確。原審據以論處被告罪刑，固非無見，然查：(一)本
    案被告合乎自首要件之規定，且經審酌後，應依刑法第62條
    前段規定，減輕其刑，原審未依自首之規定減輕其刑，自有
    未合；(二)被告所為前揭犯行，其犯罪時間係在96年4 月24日
    之減刑基準日前，應依96年7 月16日施行之中華民國九十六
    年罪犯減刑條例第2 條第1 項第3 款之規定，減其刑期二分
    之一，是原判決未及適用而依法減刑，亦有未合。原判決既
    有上開可議之處，自應由本院予以撤銷改判。爰審酌被告騎
    乘機車疏未注意與前車保持安全距離及車前狀況，追撞告訴
    人騎乘之機車，致告訴人身體受有前揭傷害，行為誠屬可議
    ，並念及其前無犯罪紀錄，素行尚佳，及其犯後態度、智識
    程度等一切具體情狀，量處被告如主文所示之刑，並斟酌被
    告年齡甫滿20歲，經濟狀況應非富裕等情，諭知如易科罰金
    得以新臺幣1,000 元折算1 日，且被告所犯之罪符合中華民
    國九十六年罪犯減刑條例第2 條第1 項第3 款之減刑條件，
    爰依該條例第2 條第1項第3 款、第7 條之規定，減其宣告
    刑二分之一，併諭知如主文所示之易科罰金之折算標準。
四、另查被告未曾因故意犯罪受有期徒刑以上刑之宣告，有臺灣
    高等法院被告前案紀錄表1 份附卷足憑，又因駕車不慎，一
    時失慮致為本件犯行，且提起上訴後，於本院審理時坦承犯
    行，復已與告訴人約定以分期付款方式賠償告訴人新臺幣25
    ,000 元 ，以彌補其損失，而與告訴人成立調解，告訴人更
    表明不願訴咎等情，有本院簡易庭調解程序筆錄及告訴人不
    予追究陳述狀各1 份在卷可證（見本院簡上卷第34至36頁）
    ，足認被告深有悔意，經此偵、審及判罪科刑之宣告教訓，
    應知所警惕，信無再犯之虞，又考量被告因本案車禍，自身
    亦受有右肘挫傷、左肘挫傷併擦傷、左手擦傷、左、右膝擦
    傷等傷害（見阮綜合醫院診斷證明書，本院簡上卷第6 頁）
    ，是本院審酌各情，認被告所受之宣告刑，以暫不執行為當
    ，爰併予宣告緩刑2 年，以啟自新。
據上論斷，應依刑事訴訟法第455 條之1 第1 項、第3 項、第36
9 條第1 項前段、第364 條、第299 條第1 項前段，刑法第284
條第1 項、第41條第1 項前段、第74條第1 項第1 款，刑法施行
法第1 條之1 ，中華民國九十六年罪犯減刑條例第2 條第1 項第
3款 、第7 條，判決如主文。
本案經檢察官董秀菁到庭執行職務。
中    華    民    國    97    年     1    月    29    日
                  交通法庭  審判長法  官  洪能超
                                  法  官  王俊彥
                                  法  官  陳思帆
以上正本證明與原本無異。
不得上訴。
中    華    民    國    97    年     1    月    29    日
                                  書記官  王高山
附錄本案論罪科刑所適用之法條：
中華民國刑法第284條
因過失傷害人者，處6 月以下有期徒刑、拘役或5 百元以下罰金
，致重傷者，處1 年以下有期徒刑、拘役或5 百元以下罰金。
從事業務之人，因業務上之過失傷害人者，處1 年以下有期徒刑
、拘役或1 千元以下罰金，致重傷者，處3 年以下有期徒刑、拘
役或2 千元以下罰金。
中華民國刑法施行法第1條之1
中華民國94年1 月7 日刑法修正施行後，刑法分則編所定罰金之
貨幣單位為新臺幣。
94年1 月7 日刑法修正時，刑法分則編未修正之條文定有罰金者
，自94年1 月7 日刑法修正施行後，就其所定數額提高為30倍。
但72年6 月26日至94年1 月7 日新增或修正之條文，就其所定數
額提高為3 倍。


司法院資訊處製作；財團法人民間司法改革基金會備份。
